臺灣臺南地方法院刑事判決　　　　　　　　　　　　九十三年度交簡上字第五三號
　　上　訴　人　乙○○
　　即　被　告
　　輔　佐　人　甲○○
　　即被告之兄
右列上訴人因公共危險案件，不服本院九十三年度交簡字第六一一號中華民國九十三
年四月十五日第一審簡易判決（聲請案號：臺灣臺南地方法院檢察署九十三年度偵字
第三二一二號）提起上訴，本院管轄之第二審合議庭判決如左：
    主  文
上訴駁回。
乙○○緩刑貳年。
    事  實
一、乙○○於民國九十三年二月二十二日二十二時許，在友人住處食用燒酒雞後，已
    有反應遲緩、精神無法集中等酒醉情形，而達不能安全駕駛動力交通工具程度，
    竟仍不顧公眾之安危，酒後駕駛車牌號碼ＯＺＭ－二二二號重型機車，沿臺南市
    ○○○路一段由西往東方向行駛，欲返回其位於臺南市○○區○○路二六二巷十
    七弄六號住處。惟行經臺南市○○○路○段六一六號前時，因酒後影響其操控能
    力，為閃避小狗，右側車身撞及同向前方由顏麗娟所駕駛之車牌號碼九Ｖ－七一
    六九號自小客車左側車身，致該自小客車之左後車門撞凹、左後照鏡撞斷，乙○
    ○則當場人車倒地，受有頭部外傷併顱內出血、右側鎖骨骨折等傷害。嗣經到場
    處理車禍之警員檢測乙○○呼氣中酒精濃度，發現其酒精濃度測定值高達每公升
    ○．六三毫克，而查獲上情。
二、案經臺南市警察局第五分局報請臺灣臺南地方法院檢察署檢察官偵查後聲請以簡
    易判決處刑。
    理  由
一、右揭事實，業據上訴人即被告（以下稱被告）乙○○坦承不諱，核與被害人顏麗
    娟於警詢中指述情節相符，且有酒精濃度測試單、刑法第一百八十五條之三案件
    測試觀察紀錄表、道路交通事故現場圖、調查報告表及現場照片二十張及奇美醫
    學中心診斷證明書等在卷可資佐證。按服用酒類不能安全駕駛動力交通工具之認
    定，參考德國、美國之認定標準，對於酒精濃度呼氣已達每公升○．五五毫克或
    血液濃度達百分之○．一一以上，肇事率為一般正常人之十倍，應認為已達不能
    安全駕駛之標準（法務部八十八年五月十八日八八年度法檢字第一六六九號函參
    照），被告於肇事後經測得其呼氣中酒精濃度已達每公升○．六三毫克，且失控
    撞擊被害人車輛，顯已達不能安全駕駛動力交通工具之程度甚明，是本件事證明
    確，被告犯行洵堪認定，自應依法論科。
二、核被告所為，係犯刑法第一百八十五條之三服用酒類致無法安全駕駛動力交通工
    具而駕駛罪。原審以被告罪證明確，依刑法第一百八十五條之三、第四十二條第
    二項、罰金罰鍰提高標準條例第二條規定，並審酌被告並無前科及其犯罪之動機
    、目的、手段、酒醉駕車對交通往來之危險，肇事後能與被害人達成和解等一切
    情狀，量處被告罰金二萬五千元，並諭知易服勞役折算之標準，其認事用法均無
    違誤，量刑亦稱允當。被告上訴意旨以原審量刑過重，且未宣告緩刑，而指摘原
    判決不當云云，難認有理由。惟查被告前未曾受有期徒刑以上刑之宣告，有臺灣
    高等法院被告全國前案紀錄表一紙在卷可憑，又被告患有精神分裂疾病，有奇美
    醫學中心出具之診斷證明書及函文可佐，謀職不易，被告之生活尚需依靠其兄弟
    資助，且被告本身亦因酒後駕車發生車禍而受有頭部外傷併顱內出血、右側鎖骨
    骨折等傷害，並於肇事後和被害人達成民事和解，有和解書一紙附卷可查，其經
    此教訓後，應知所警惕，信無再犯之虞，本院因認所宣告之刑以暫不執行為適當
    ，併諭知緩刑二年，以勵自新。
據上論斷，應依刑事訴訟法第四百五十五條之一第一項、第三項、第三百六十八條，
刑法第七十四條第一款，判決如主文。
本案經檢察官丙○○到庭執行職務
中      華      民      國    九十三    年      八      月      六      日
                                  臺灣臺南地方法院刑事第二庭
                                      審判長法  官  陳振謙
                                            法  官  李銘洲
                                            法  官  孫淑玉
右正本證明與原本無異
本件不得上訴
                                            書記官  王元宏
中      華      民      國    九十三    年      八      月      十      日
